【裁判字號】    88,訴,622
【裁判日期】    890504
【裁判案由】    違反毒品危害防制條例
【裁判全文】
臺灣基隆地方法院刑事判決                          八十八年度訴字第六二二號
    公  訴  人  臺灣基隆地方法院檢察署檢察官
    被      告  乙○○
    指定辯護人  本院公設辯護人甲○○
右列被告因違反毒品危害防制條例案件，經檢察官提起公訴（八十八年度偵字第六二
六二號），本院判決如左：
    主  文
乙○○無罪。
    理  由
一、公訴意旨略以：被告乙○○於民國八十八年十月二十一日晚上十一時許，在基隆
    市○○○路高砂橋下，意圖販賣而持有第一級毒品海洛因○‧三公克及第二級毒
    品安非他命二‧一公克，並將安非他命以分裝袋分裝成○‧八公克、○‧八公克
    及○‧五公克三包，以便於販賣，嗣為警查獲，並扣得海洛因○‧三公克、安非
    他命二‧一公克、注射針筒三支、安非他命吸食器一支及分裝袋九十個，因認被
    告乙○○涉有意圖販賣而持有第一級、第二級毒品之犯行等語。
二、按犯罪事實應依證據認定之，無證據不得推定其犯罪事實；又不能證明被告犯罪
    者，應諭知無罪之判決，刑事訴訟法第一百五十四條、第三百零一條第一項前段
    分別定有明文。本件公訴人認被告涉有意圖販賣而持有第一級、第二級毒品之犯
    行，係以被告經警在其身上查獲第一級毒品海洛因一包（毛重○‧三公克）、第
    二級毒品安非他命三包（毛重共重二‧一公克）、注射針筒三支、安非他命吸食
    器一支及分裝袋九十個為其論據。訊據被告堅決否認有何意圖販賣而持有第一級
    毒海洛因及第二級毒品安非他命之犯行，辯稱：扣案之海洛因、安非他命係買來
    供自己施用，分裝袋九十個係受綽號「阿賢」之男子委託代為購買等語。經查：
    （一）被告固為警在其身上查獲第一級毒品海洛因一包（毛重○‧三公克）、第
    二級毒品安非他命三包（毛重共重二‧一公克）、注射針筒三支、安非他命吸食
    器一支及分裝袋九十個等物，惟扣案之海洛因及安非他命扣除包裝之重量，所剩
    數量極微，且被告本身即有施用海洛因及安非他命行為，此部分並經本院於八十
    八年十二月十六日以八十八年度訴字第三一○號判決應執行有期徒刑一年六月確
    定在案，被告持有毒品乃事理之常，尚不得遽認即供販賣之用。（二）又被告辯
    稱分裝袋九十個係綽號「阿賢」之男子託其代為購買，雖無法提供「阿賢」之年
    籍資料，然犯罪事實應依證據認定之，不得僅以被告之反證不成立，持為認定犯
    罪之論據（最高法院著有二十一年上字第四七四號判例可資參照），況施用毒品
    者，自備分裝袋，以便將每次施用之分量分裝好，以利攜帶及施用等情，亦事所
    常見，自難僅憑扣案之分裝袋即認被告有意圖販賣而持有毒品之犯行。（三）另
    被告施用第一級毒品海洛因及第二級毒品安非他命之犯行，業經公訴人移送本院
    八十八年度訴字第三一○號案件併案審理，並經本院判決有罪確定在案，已如前
    述，是被告持有第一級、第二級毒品之低度行為，為其施用毒品之高度行為所吸
    收，自不另論罪。此外，復查無其他積極證據足以證明被告有公訴人所指之犯行
    ，自不能證明被告犯罪，應為無罪判決之諭知。本件被告既經無罪之判決，且扣
    案之第一級毒品海洛因一包（毛重○‧三公克）、第二級毒品安非他命三包（毛
    重共重二‧一公克）、注射針筒三支、安非他命吸食器一支及分裝袋九十個，業
    經本院於被告所涉上開八十八度訴字第三一○號施用毒品案件中為沒收銷燬之諭
    知，本案自不予宣告沒收並銷燬之。
三、被告乙○○經合法傳喚無正當理由不到庭，本院認為應諭知無罪之案件，爰不得
    其陳述逕行判決，附此敘明。
據上論斷，應依刑事訴訟法第三百零一條第一項前段、第三百零六條，判決如主文。
本案經檢察官蔡和憲到庭執行職務。
中      華      民      國    八十九    年      五      月      四      日
                                    臺灣基隆地方法院刑事庭
                                        法  官  陳  湘  琳
右正本證明與原本無異。
對於本件判決如有不服，應於收受送達後十日內，向本院提出上訴書狀，上訴於臺灣
高等法院，並按他造當事人之人數附具繕本。
                                        書記官  李  姿  穎
中      華      民      國    八十九    年      五      月      八      日


司法院資訊處製作；財團法人民間司法改革基金會備份。
